# 关于 license in 研发后续相关费用

提问人：小蛋烘糕 时间：2021-06-15 13:38:24
医药企业license in的时候支付的upfront payment和研发阶段相关的milestone payment资本化以后，后续开始商业化后开始进行摊销，请问摊销的费用可以进研发费用吗？还是说进什么比较合适？
商业化之后基于销售收入达到某一个节点支付的milestone payment（只支付一次，比如收入达到30million，支付3million的基于sales 的milestone payment），请问一般进什么费用呢？
商业化之后支付的根据销售额按比例支付的royalty fees，是不是进主营业务成本比较合适？

回答人：chenyiwei
后续开始商业化后开始进行摊销，这部分摊销在会计上应计入相关产品的制造成本，最终转入销售成本。不能列入研发费用。
商业化之后基于销售收入达到某一个节点支付的milestone payment（（只支付一次，比如收入达到30million，支付3million的基于sales 的milestone payment），），应在商业化开始后谨慎估计达到该milestone的可行性，如果基本预计可以达到的，则每实现 1 元销售计提0.1元的预计负债，对应借记销售成本。
商业化之后支付的根据销售额按比例支付的royalty fees，也是列入销售成本。